臺灣花蓮地方法院刑事判決　　　　　　　96年度花易字第28號
公　訴　人　臺灣花蓮地方法院檢察署檢察官
被　　　告　丁○○
　　　　　　己○○
　　　　　　　　　　（現於臺灣花蓮監獄另案執行中）
　　　　　　庚○○
　　　　　　　　　　（現於臺灣花蓮監獄另案執行中）
上列被告等因竊盜案件，經檢察官提起公訴（96年度偵字第2253
號），本院判決如下：
    主  文
丁○○、己○○、庚○○各犯如附表二所示之罪，分別量處如附
表二所示之刑及減得之刑。
丁○○應執行有期徒刑參月，如易科罰金，以新臺幣壹仟元折算
壹日。
庚○○應執行有期徒刑肆月，如易科罰金，以新臺幣壹仟元折算
壹日。
己○○應執行有期徒刑肆月又拾伍日，如易科罰金，以新臺幣壹
仟元折算壹日。
    事  實
一、庚○○、己○○、丁○○分別基於共同為自己不法所有之犯
    意聯絡，於民國95年7 月間，先後至附表一所列地點，徒手
    竊取附表一所示乙○○等人所有之白鐵水塔、鐵製圍籬、鐵
    製鷹架、板模等物（其各次竊盜行為之時間、地點、被害人
    、竊得財物，詳如附表一所示），嗣經變賣上開竊得物品，
    得款總計約新臺幣3千元，均由3人花用殆盡。
二、案經花蓮縣警察局新城分局報告臺灣花蓮地方法院檢察署檢
    察官偵查起訴。
    理  由
一、按被告以外之人於審判外之言詞或書面陳述，除法律有規定
    者外，不得作為證據；次按被告以外之人於審判外之陳述，
    雖不符前4 條之規定，而經當事人於審判程序同意作為證據
    ，法院審酌該言詞陳述或書面陳述作成時之情況，認為適當
    者，亦得為證據；當事人、代理人或辯護人於法院調查證據
    時，知有第159條第1項不得為證據之情形，而未於言詞辯論
    終結前聲明異議者，視為有前項之同意，刑事訴訟法第 159
    條第1項、第159條之5第1項、第2 項分別定有明文。查證人
    己○○、庚○○、丁○○於警詢中對自己以外關於另2 位被
    告之證詞、證人乙○○、丙○○、戊○○及甲○○於警詢中
    之證詞，核其性質雖均屬被告以外之人於審判外之言詞陳述
    ，原則均不得為證據，惟被告丁○○、己○○、庚○○對上
    開證據未於言詞辯論終結前聲明異議，且經本院審酌該言詞
    作成時並無不當取供或其他非法之情況，亦無不適當之情形
    ，揆諸前揭說明，上開證據應具證據能力，合先敘明。
二、訊據被告己○○就上揭全部犯罪事實、被告庚○○就附表一
    編號一、三、四之犯罪事實，於本院審理中均坦承不諱，且
    互核一致，並與證人丁○○於警詢中之證述相符，且有證人
    即被害人乙○○、丙○○、戊○○及甲○○於警詢中之證詞
    附卷可憑，另有現場照片8 幀在卷可稽，被告己○○、庚○○前開自白與事實相符，堪信其為真實，其等此部分犯行事
    證明確，應予依法論科。
三、訊據被告庚○○矢口否認有何附表一編號二之竊盜犯行，被
    告丁○○則否認有何附表一所示之竊盜犯行，被告庚○○辯
    稱：伊並沒有和被告己○○、丁○○到附表一編號二所示之
    地點偷竊白鐵水塔，是被告己○○、丁○○頭腦有問題、記
    錯了云云，被告丁○○則辯稱：伊只是搭乘被告庚○○駕駛
    之車輛出去兜風，事前並不知道被告己○○、庚○○要前往
    竊盜物品，伊並沒有共同之竊盜犯意聯絡云云，然查：
（一）被告庚○○部分：被告庚○○於95年7 月間某日，先選定
      花蓮縣吉安相符興七街211 號工寮屋頂之白鐵水塔為竊取
      對象後，返家要求被告己○○共同前往竊取，被告己○○
      乃自行騎乘腳踏車前往，被告庚○○則駕駛車輛搭載被告
      丁○○一同前往，到達上開地點後，被告己○○乃爬上屋
      頂，先將白鐵水塔內之自來水放掉，再將水塔踢下屋頂，
      由被告庚○○以車輛搭載該水塔離開現場等情，業據證人
      己○○於本院審理中證述綦詳，經核與證人丁○○於警詢
      中證稱：被告庚○○確實曾與伊及被告己○○前往附表一
      編號二之地點竊取水塔等語均一致，衡以被告己○○為被
      告庚○○之兒子，被告丁○○則曾受被告庚○○之收留在
      其住處居住一段時間等節，業據證人己○○於本院審理中
      證述明確，可知其等均與被告庚○○關係密切，應無設詞
      誣陷被告庚○○，並自陷於犯竊盜犯行之可能，堪信其等
      上開證詞為真實可採，足認被告庚○○確有附表一編號二
      所示之竊盜犯行。
（二）被告丁○○部分：
   1、被告丁○○於附表一編號一至四所示之時間，與被告己○○、庚○○共同前往附表一編號一至四所示之地點等情，
      業據證人丁○○於警詢及偵查中坦承不諱，經核與證人庚○○於警詢中及己○○於警詢及本院審理中證述之竊取情
      節相符，堪信其為真實。故本案之爭點即為被告丁○○與
      被告己○○、庚○○有無共同之竊盜犯意聯絡。
   2、依常情，竊盜為犯罪行為，若較少人知道，將能大大減低
      被查獲之機會，故若被告丁○○與被告己○○、庚○○間
      事前並無竊盜之犯意聯絡，被告己○○、庚○○應無冒著
      遭被告丁○○檢舉之危險，每次前往竊取物品時均帶同被
      告丁○○同行之理；況被告丁○○若事前不知悉，則其於
      第一次隨同被告己○○、庚○○前往竊取物品時，當已知
      悉其2 人有竊盜犯行，心中應已有所警惕，而不會再與被
      告己○○、庚○○一同出門或於共同出門前問清楚前往之
      地點及目的，但被告丁○○卻於短時間內，4 次跟隨被告
      己○○、庚○○前往附表一所示之地點竊取物品，此皆有
      悖於常情，堪信其於事前即已知悉被告己○○、庚○○將
      前往竊取物品，且與之有竊盜之犯意聯絡而同意共同前往
      。況縱認被告丁○○確實事前不知悉將前往竊盜，然被告
      丁○○於偵查中及本院審理中均供稱：伊前往現場時，被
      告己○○、庚○○在偷竊時，有叫伊看看附近有沒有人，
      伊都有照做等語（偵查卷第19頁、本院卷第76頁），亦足
      認被告丁○○於到達竊盜地點後，已知悉被告己○○、庚○○欲下手行竊，而與其等基於共同竊盜之犯意聯絡，由
      被告己○○、庚○○擔任行竊之工作，被告丁○○則分擔
      把風之工作，故其有附表一編號一至四所示之竊盜犯行，
      亦應堪認定。
（三）綜上，足認被告庚○○確有附表一編號二所示之竊盜犯行
      ，被告丁○○有附表一編號一至四之竊盜犯行，被告庚○○、丁○○空口辯稱其等並無上開竊盜犯行云云，並不可
      採。本案事證明確，被告庚○○、丁○○上開犯行亦堪認
      定，應予依法論科。
四、核被告丁○○、己○○、庚○○所為，均係犯刑法第321 條
    第1項第4款之結夥三人以上竊盜罪（4次）。被告3人就上開
    4 次犯行，有犯意聯絡及行為分擔，均為共同正犯。又被告
    丁○○於上開4 罪犯罪後未被偵查機關發覺前，向花蓮縣警
    察局新城分局自首犯行，並接受裁判，有花蓮縣警察局新城
    分局96年7月26日新警刑字第0960007141號函1份在卷可佐，
    符合自首規定，各依刑法第62條前段之規定，均減輕其刑。
    被告3人所犯4罪之犯罪時間均在96年4 月24日以前，合於中
    華民國96年罪犯減刑條例第2條第1項第3 款規定，應分別減
    其宣告刑期2分之1。爰審酌被告丁○○有竊盜前科，現仍於
    緩刑期間、被告己○○、庚○○亦均有竊盜前科紀錄（均未
    構成累犯），有臺灣高等法院被告前紀錄表3 份在卷可憑、
    其等犯罪之動機、手段、生活狀況、竊取物品價值不高，對
    被害人乙○○等人之損害不大，及被告己○○犯罪後坦承所
    有犯行、被告庚○○坦承部分犯行、被告丁○○否認全部犯
    行之態度等一切情狀，分別量處如主文所示之刑及減得之刑
    ，並就被告丁○○諭知宣告刑、所減之刑及就被告己○○、
    庚○○所減得之刑之易科罰金折算標準，併分別定被告3 人
    減刑後應執行之刑。
據上論斷，應依刑事訴訟法第299條第1項前段、第284條之1，刑
法第28條、第321條第1項第4款、第62條前段、第41條第1項前段
、第51條第5款，刑法施行法第1條之1，中華民國96年罪犯減刑
條例第2條第1項第3款、第7條、第9條、第10條第1項，判決如主
文。
本案經檢察官孫源志到庭執行職務。
中　　華　　民　　國　　96　　年　　8 　　月　　14　　日
 　           　　　　　臺灣花蓮地方法院刑事第二庭
                            法　  官  　俞  秀  美
上列正本證明與原本無異。
如對本判決不服，應於送達後10日內，向本院提出上訴狀（上訴
狀應記載具體上訴理由並應抄附繕本）告訴人或被害人如對於本
判決不服者，應具備理由請求檢察官上訴，其上訴期間之計算係
以檢察官收受判決正本之日期為準。
                            書 記 官
中　　華　　民　　國　　96　　年　　8 　　月　　14　　日
附錄本判決論罪之法律條文：
中華民國刑法第321條
犯竊盜罪而有左列情形之一者，處6月以上、5年以下有期徒刑：
一、於夜間侵入住宅或有人居住之建築物、船艦或隱匿其內而犯
    之者。
二、毀越門扇、牆垣或其他安全設備而犯之者。
三、攜帶兇器而犯之者。
四、結夥三人以上而犯之者。
五、乘火災、水災或其他災害之際而犯之者。
六、在車站或埠頭而犯之者。
前項之未遂犯罰之。
附表一：
┌──┬────┬──────┬────┬──────┐
│編號│時間    │地點（花蓮縣│被害人  │被竊財物    │
│    │        │吉安鄉）    │        │            │
├──┼────┼──────┼────┼──────┤
│一  │95年7月 │永吉路2段119│乙○○  │鐵製圍籬、板│
│    │中旬某日│號空地（起訴│        │模          │
│    │        │書誤載為永吉│        │            │
│    │        │路119號空地 │        │            │
│    │        │）          │        │            │
├──┼────┼──────┼────┼──────┤
│二  │95年7月 │福興七街211 │丙○○  │白鐵水塔    │
│    │間某    │號工寮屋頂  │        │            │
├──┼────┼──────┼────┼──────┤
│三  │95年7月 │吉豐路1段6號│戊○○  │鐵製鷹架    │
│    │間某日  │工地        │        │            │
├──┼────┼──────┼────┼──────┤
│四  │95年7月 │中山路1段101│甲○○  │鐵製圍籬、板│
│    │中旬某日│號工地      │        │模          │
│    │中午某時│            │        │            │
└──┴────┴──────┴────┴──────┘
附表二：
┌────┬─────┬───────────────┐
│編號    │犯罪事實  │主文                          │
├────┼─────┼───────────────┤
│一      │附表一    │丁○○、己○○、庚○○結夥三人│
│        │編號一    │以上竊盜，丁○○處有期徒刑參月│
│        │          │，如易科罰金，以新臺幣壹仟元折│
│        │          │算壹日，減為有期徒刑壹月又拾伍│
│        │          │日，如易科罰金，以新臺幣壹仟元│
│        │          │折算壹日；己○○、庚○○各處有│
│        │          │期徒刑柒月，均減為有期徒刑參月│
│        │          │又拾伍日，如易科罰金，各以新臺│
│        │          │幣壹仟元折算壹日。            │
├────┼─────┼───────────────┤
│二      │附表一    │丁○○、己○○、庚○○結夥三人│
│        │編號一    │以上竊盜，丁○○處有期徒刑參月│
│        │          │，如易科罰金，以新臺幣壹仟元折│
│        │          │算壹日，減為有期徒刑壹月又拾伍│
│        │          │日，如易科罰金，以新臺幣壹仟元│
│        │          │折算壹日；己○○處有期徒刑柒月│
│        │          │，庚○○處有期徒刑捌月，己○○│
│        │          │減為有期徒刑參月又拾伍日，賴興│
│        │          │萬減為有期徒刑肆月，如易科罰金│
│        │          │，各以新臺幣壹仟元折算壹日。  │
├────┼─────┼───────────────┤
│三      │附表一    │丁○○、己○○、庚○○結夥三人│
│        │編號三    │以上竊盜，丁○○處有期徒刑參月│
│        │          │，如易科罰金，以新臺幣壹仟元折│
│        │          │算壹日，減為有期徒刑壹月又拾伍│
│        │          │日，如易科罰金，以新臺幣壹仟元│
│        │          │折算壹日；己○○、庚○○各處有│
│        │          │期徒刑柒月，均減為有期徒刑參月│
│        │          │又拾伍日，如易科罰金，各以新臺│
│        │          │幣壹仟元折算壹日。            │
├────┼─────┼───────────────┤
│四      │附表一    │丁○○、己○○、庚○○結夥三人│
│        │編號四    │以上竊盜，丁○○處有期徒刑參月│
│        │          │，如易科罰金，以新臺幣壹仟元折│
│        │          │算壹日；減為有期徒刑壹月又拾伍│
│        │          │日，如易科罰金，以新臺幣壹仟元│
│        │          │折算壹日；己○○、庚○○各處有│
│        │          │期徒刑柒月，均減為有期徒刑參月│
│        │          │又拾伍日，如易科罰金，各以新臺│
│        │          │幣壹仟元折算壹日。            │
└────┴─────┴───────────────┘
